臺灣嘉義地方法院刑事判決
110年度易字第172號
                                      110年度易字第448號
公  訴  人  臺灣嘉義地方檢察署檢察官
被      告  劉進仕





上列被告因竊盜等案件，經檢察官提起公訴（110年度偵字第102
7號、110年度偵字第2235號、110年度偵字第7772號），本院合
併審理並判決如下：
    主      文
劉進仕犯如附表一所示各罪，各處如附表一所示之刑。得易科罰
金之有期徒刑部分，應執行有期徒刑肆月，如易科罰金，以新臺
幣壹仟元折算壹日。不得易科罰金之有期徒刑部分，應執行有期
徒刑壹年貳月。沒收部分併執行之。
    事實及理由
一、犯罪事實
  ㈠劉進仕與真實姓名不詳綽號「大頭仔」之成年男子，共同基
    於變造車牌特種文書並進而行使之犯意聯絡，於民國109年1
    2月30日凌晨2時36分前某時許，在不詳地點，由「大頭仔」
    以黑色膠帶黏貼方式，將劉進仕使用懸掛車牌號碼00-0000
    號自用小客車之車牌變造為「A8-9889」號後駕駛該車而行
    使之，足以生損害公路監理機關對於車牌管理之正確性。
　㈡劉進仕與「大頭仔」共同基於加重竊盜之犯意聯絡，於109年
    12月30日凌晨2時36分許，由劉進仕駕駛懸掛車牌號碼變造
    為「A8-9889」號之自用小客車搭載「大頭仔」，一同前往
    位於嘉義縣○○鄉○○街000 號林○○所開設及居住其內之金紙店
    ，由「大頭仔」開啟金紙店鐵捲門及大門後，劉進仕與「大
    頭仔」進入金紙店內，共同竊取如附表二所示物品，得手後
    即行駕車離去。
　㈢劉進仕與真實姓名年籍資料不詳綽號「大頭」、「阿賢」之
    成年男子，共同基於變造車牌特種文書並進而行使之犯意聯
    絡，於110年1月3日凌晨零時10分前之某時許，在不詳處所
    ，共同將懸掛「A9-9899」號車牌之自用小客車以黏貼黑色
    膠帶方式變造為「AB-9898」號(下稱A車)，並駕駛A車而行
    使之，足以生損害公路監理機關對於車牌管理之正確性。
　㈣劉進仕及「大頭」與「阿賢」共同基於加重竊盜之犯意聯絡
    ，於110年1月3日凌晨零時10分許，由「大頭」駕駛A車搭載
    劉進仕及「阿賢」，一同前往嘉義市○區○○街00號前時，因
    林○○所使用車牌號碼00-0000號自用小貨車(下稱B車)停放路
    旁無人看管，由劉進仕持客觀上足供兇器使用之T型六角扳
    手，撬開B車車門啟動電門而竊取之，劉進仕得手後隨即駕
    駛B車而與「大頭」及「阿賢」駕駛A車共同逃逸。
  ㈤劉進仕及「大頭」與「阿賢」共同基於加重竊盜之犯意聯絡
    ，由劉進仕駕駛B車而由「大頭」與「阿賢」駕駛A車，再於
    110年1月3日凌晨1時許，A、B兩車共同前往位於嘉義市○區○
    ○路000號由謝○○○經營之乾貨店，由劉進仕在外把風，而由
    「大頭」與「阿賢」持客觀上足供兇器使用之T型六角扳手
    破壞屬安全設備之鐵門後竊取附表所示物品，得手搬置於B
    車後隨即駕車逃逸。
二、證據能力　　
    刑事訴訟法第159條之5規定，被告以外之人於審判外之陳述
    ，雖不符前4條之規定，而經當事人於審判程序同意作為證
    據，法院審酌該言詞陳述或書面陳述作成時之情況，認為適
    當者，亦得為證據。當事人、代理人或辯護人於法院調查證
    據時，知有第159條第1項不得為證據之情形，而未於言詞辯
    論終結前聲明異議者，視為有前項之同意。本判決以下所引
    用之傳聞證據，檢察官及被告劉進仕於審判程序中均同意作
    為證據使用，或知有傳聞證據之情形而未於言詞辯論終結前
    聲明異議，本院審酌該等證據作成時之情況，並無違法取證
    之情形，又與本案有關聯性，認為以之作為證據應屬適當，
    均具有證據能力。
三、認定犯罪事實所憑之證據及理由
  ㈠上揭犯罪事實，業據被告坦承不諱(警567卷第1頁至第2  頁
    、警091卷第1頁至第7頁、警567卷第3頁至第7頁、偵1027卷
    第51頁至第53頁、偵7772卷第24頁至第27頁、本院易字第17
    2卷第254頁），核與告訴人林○○（警091卷第11頁至第12頁
    、警091卷第9頁至第10頁）及謝○○○（警567卷第9頁至第11
    頁）與林○○（警523卷第1頁至第3頁）指訴內容大致相符，
    並有被害報告書（警523卷第5頁）、現場蒐證照片（警523
    卷第6頁至第8頁）、警員職務報告暨監視器畫面擷圖、監視
    器光碟1片（警523卷第9頁至第12頁、末頁證物袋）、車輛
    詳細資料報表（警523卷第21頁）、林○○之贓物認領保管單
    （警091卷第14頁）、B車失竊案偵查報告附現場地圖及監視
    器畫面（警091卷第15頁至第21頁）、被告涉嫌竊盜案相片
    （警091卷第22頁至第25頁）、嘉義市政府警察局第一分局
    北興派出所發生竊盜案件紀錄表（警091卷第27頁）、汽機
    車失竊分析表（警091卷第28頁）、嘉義市政府警察局車輛
    尋獲電腦輸入單（警091卷第29頁）、嘉義市政府警察局第
    一分局北興派出所受理各類案件紀錄表（警091卷第30頁）
    、謝○○○之被害報告單（警567卷第12頁至第13頁）、監視器
    翻拍照片（警567卷第15頁至第25頁）、嘉義市政府警察局
    第一分局長榮派出所受理刑事案件報案三聯單、受理各類案
    件紀錄表（警567卷第29頁至第31頁）、車輛詳細資料報表
    （A車）（警567卷第14頁）、車輛詳細資料報表（B車）（
    警091卷第26頁）、A車及B車110年1月3日行車路徑圖（警56
    7卷第26頁至第28頁）附卷可佐，被告任意性自白核與事實
    相符，堪以採信。　　
　㈡綜上，本案事證明確，被告犯行洵堪認定，應予依法論科。
四、論罪科刑
　㈠核被告於犯罪事實㈠所為，係犯刑法第216條、第212條之行使
    變造特種文書罪；於犯罪事實㈡所為，係犯刑法第321條第1
    項第1款之侵入住宅竊盜罪；於犯罪事實㈢所為，係犯刑法第
    216條、第212條之行使變造特種文書罪；於犯罪事實㈣所為
    ，係犯刑法第321條第1項第3、4款之結夥攜帶兇器竊盜罪；
    於犯罪事實㈤所為，則係犯刑法第321條第1項第2、3、4款之
    結夥攜帶兇器竊盜毀壞安全設備罪。被告於犯罪事實㈠、㈢中
    分別變造屬特種文書之車牌號碼後復持以行使，其變造之低
    度行為應為行使之高度行為所吸收，不另論罪。被告就犯罪
    事實㈡中尚無證據認定有毀越安全設備之情形；於犯罪事實㈤
    中，則漏未斟酌兼有破壞安全設備之情狀，惟此均僅為加重
    條件之增減，仍屬單純一罪（最高法院24年度上字第418號
    判決意旨參照），自毋庸變更起訴法條。被告與共犯「大頭
    仔」於犯罪事實㈠㈡；另與「大頭」與「阿賢」間就犯罪事實
    ㈢至㈤中，分別有犯意聯絡及行為分擔，均為共同正犯。被告
    上開5次犯行，犯意各別、行為互殊，應予分論併罰。
　㈡被告前因竊盜案件，經臺灣雲林地方法院以107年度易字第76
    9號判決判處有期徒刑5月確定，於108年9月2日徒刑執行完
    畢，有臺灣高等法院被告前案紀錄表可參。被告於5年內故
    意再犯本件有期徒刑以上之各罪，均為累犯。本院審酌被告
    所涉罪質、犯罪情狀，認為如依累犯規定加重最低本刑，並
    不會使被告所受之刑罰超過其所應負擔之罪責，也不會使其
    人身自由因此遭受過苛之侵害，與憲法罪刑相當原則及比例
    原則皆無抵觸，均應依刑法第47條第1項規定加重其刑。
　㈢爰審酌被告不思正途獲取財物，分別與共犯「大頭仔」，及
    與「大頭」與「阿賢」分次共同竊取他人財物，且共同變造
    車牌以行使，被告所為不僅造成被害人財產損失且變造車牌
    之行為亦造成監理機關管理車籍困難，所為均應加非難，惟
    考量被告犯後始終坦承犯行，兼衡被告自陳國小肄業之智識
    程度，未婚、無子女，入監執行前從事餐飲業，獨居，家境
    清寒等一切情狀，分別量處如附表一所示之刑，並就不得易
    科罰金之有期徒刑及得易科罰金之有期徒刑部分，分別定其
    應執行刑如主文所示，再就得易科罰金之有期徒刑部分諭知
    易科罰金之折算標準。
　㈣沒收部分：
　⒈被告於犯罪事實㈣所竊得之B車已合法發還被害人，依刑法第3
    8條之1第5項規定，自無庸再予宣告沒收。
  ⒉共同正犯犯罪所得之沒收、追徵，應就各人分得之數為之。
    是若共同正犯各成員內部間，對於犯罪所得分配明確時，應
    依各人實際所得宣告沒收；倘共同正犯個人確無所得或就犯
    罪所得無處分權限，且與其他成員亦無共同處分權限者，固
    無從諭知沒收。然若共同正犯對於犯罪所得實際上有共同處
    分權限，僅因彼此間尚未分配或分配狀況未臻具體、明確時
    ，參照民法第271條、民事訴訟法第85條第1 項前段等規定
    之法理，應按其共同正犯人數平均計算認定個人分得之數，
    沒收、追徵該犯罪所得（最高法院109年度台上字第1154號
    判決意旨參照）。被告於犯罪事實㈡中與「大頭仔」共同竊
    取附表二編號４至６所示物品之犯行，及與「大頭」與「阿賢
    」於犯罪事實㈤中共同竊取竊取附表三物品之犯行，因目前
    尚未能確切掌握「大頭仔」及「大頭」與「阿賢」之身分，
    卷內又乏其他事證可資判斷，是以共同正犯間之犯罪所得分
    配無法認定，依上開說明，應對被告宣告如附表二編號４至６
    所示物品原物沒收，於全部或一部不能沒收或不宜執行沒收
    時，追徵被告與「大頭仔」應平均分擔之價額2分之1；即如
    附表三所示物品原物沒收，於全部或一部不能沒收或不宜執
    行沒收時，追徵被告及「大頭」與「阿賢」應平均分擔之價
    額，即附表三所示物品價額24萬9800元之3分之1即應追徵8
    萬3267元(小數點後四捨五入)。至附表二編號１至３所示物品
    ，因欠缺刑法上重要性且客觀上犯罪所得價值低微，又國民
    身分證、健保卡、金融機構金融卡均得申請補發，如宣告沒
    收不僅對於預防犯罪並無實益，且因均未扣案徒增刑事執行
    之困難，依刑法第38條之2第2項規定，均不予宣告沒收。　
    　
 據上論斷，應依刑事訴訟第299條第1項前段（依刑事判決精簡
 原則，僅記載程序法條），判決如主文。
本案經檢察官呂雅純(110年度易字第172號)、吳咨泓(110年度易
字第448號)提起公訴，經檢察官楊麒嘉到庭執行職務。
中    華    民    國   110    年    9     月    24    日
                  刑事第八庭  法  官  盧伯璋
以上正本證明與原本無異。
如不服本判決應於收受判決後20日內向本院提出上訴書狀，並應
敘述具體理由；其未敘述上訴理由者，應於上訴期間屆滿後20日
內向本院補提理由書（均須按他造當事人之人數附繕本）「切勿
逕送上級法院」。告訴人或被害人如對於本判決不服者，應具備
理由請求檢察官上訴，其上訴期間之計算係以檢察官收受判決正
本之日期為準。　　　　　
中　　華　　民　　國　　110 　年　　9 　　月　　24　　日
                              書記官  曹瓊文
附錄本案論罪科刑法條
刑法第212條
偽造、變造護照、旅券、免許證、特許證及關於品行、能力、服
務或其他相類之證書、介紹書，足以生損害於公眾或他人者，處
1年以下有期徒刑、拘役或9千元以下罰金。　
中華民國刑法第216條
行使第210條至第215條之文書者，依偽造、變造文書或登載不實
事項或使登載不實事項之規定處斷。
刑法第321條：
犯前條第一項、第二項之罪而有下列情形之一者，處六月以上五
年以下有期徒刑，得併科五十萬元以下罰金：
一、侵入住宅或有人居住之建築物、船艦或隱匿其內而犯之。
二、毀越門窗、牆垣或其他安全設備而犯之。
三、攜帶兇器而犯之。
四、結夥三人以上而犯之。
五、乘火災、水災或其他災害之際而犯之。
六、在車站、港埠、航空站或其他供水、陸、空公眾運輸之舟、
    車、航空機內而犯之。
前項之未遂犯罰之。　　　
附表一：
編號 犯罪事實 宣告刑  １ 犯罪事實㈠ 劉進仕共同犯行使變造特種文書罪，累犯，處有期徒刑參月，如易科罰金，以新臺幣壹仟元折算壹日。  ２ 犯罪事實㈡ 劉進仕共同犯侵入住宅竊盜罪，累犯，處有期徒刑玖月。 未扣案附表二所示編號４至６物品沒收之，於全部或一部不能沒收或不宜執行沒收時，追徵其價額二分之一。  ３ 犯罪事實㈢ 劉進仕共同犯行使變造特種文書罪，累犯，處有期徒刑參月，如易科罰金，以新臺幣壹仟元折算壹日。  ４ 犯罪事實㈣ 劉進仕犯結夥攜帶兇器竊盜罪，累犯，處有期徒刑玖月。  ５ 犯罪事實㈤ 劉進仕犯結夥攜帶兇器毀壞安全設備竊盜罪，累犯，處有期徒刑玖月。 未扣案附表三所示物品沒收之，於全部或一部不能沒收或不宜執行沒收時，追徵其價額三分之一即新臺幣捌萬參仟貳佰陸拾柒元。 
附表二：
編號 物品 數量  １ 國民身分證 1張  ２ 健保卡 1張  ３ 金融卡 1張  ４ 現金 2萬元  ５ 斜肩包 4個  ６ 抽屜 1只 
附表三
編號 品名 數量 1 黑木耳 40包(5斤裝) 2 黑木耳 2包(25斤裝) 3 香菇 8包(20斤裝) 4 花菇 4包(8斤裝) 5 福肉 50斤 6 蜂蜜 25斤 7 茶油 3瓶 8 金針 30斤 9 巴西蘑菇 5斤 10 蔥酥 20斤 11 現金3000元  總計損失金額24萬9800元